臺灣高等法院高雄分院民事判決　　　　　94年度上易字第54號
上　訴　人　　甲○○○
兼訴訟代理人　乙○○
被上訴人　　　台灣中小企業銀行股份有限公司
法定代理人　　丁○○
訴訟代理人　　丙○○
上列當事人間請求清償借款事件，上訴人對於民國93年12月31日
臺灣高雄地方法院93年度訴字第2753號第一審判決提起上訴，本
院於94年6 月1 日言詞辯論終結，判決如下：
    主  文
上訴駁回。
第二審訴訟費用由上訴人連帶負擔。
    事　實　及　理　由
一、被上訴人主張：上訴人乙○○於民國85年1 月18日，邀同上
    訴人甲○○○為連帶保證人，向伊借款新台幣（下同）200
    萬元，約定清償期限為100 年1 月18日，按期平均攤還本息
    ，目前利率為年息百分之三點七一（即依被上訴人指數型房
    貸定儲率指數固定加百分之二點二八）機動計付，未按期繳
    納本息時，視為借款全部到期，除仍按上開利率計息外，自
    逾期之日起6 個月以內者，按上開利率百分之十，逾期超過
    六個月部份，按上開約定利率百分之二十加付違約金；詎乙
    ○○該筆借款利息只繳至93年6 月18日，未按期繳納本息，
    尚欠116 萬7067元本息及違約金，甲○○○自應負連帶保証
    責任。爰依消費借貸及連帶保証規定，求為：上訴人應連帶
    給付被上訴人116 萬7067元，及自93年6 月18日起至清償日
    止，按年息百分之三點七一計算之利息，暨自93年6 月18日
    起至清償日止，逾期在6 個月以內者，按上開利率百分之十
    ，逾期超過6 個月部分，按上開利率百分之廿加付違約金。
二、上訴人則以：渠等固有積欠被上訴人上開金錢，但渠等願意
    賣掉抵押予被上訴人之房地，清償本件及葉季公司積欠被上
    訴人之250 萬元債務，不足額部分，再訂立新的貸款契約清
    償，但被上訴人不願意出清償證明云云置辯。
三、原法院判決准許被上訴人請求，上訴人聲明不服，求為：(一)
    原判決廢棄。(二)被上訴人在第一審之訴及假執行之聲請均駁
    回。被上訴人則求為駁回上訴。
四、按稱消費借貸者，謂當事人一方移轉金錢或其他代替物之所
    有權於他方，而約定他方以種類、品質、數量相同之物返還
    之契約（民法第474 條第1 項）；借用人應於約定期限內，
    返還與借用物種類、品質、數量相同之物（民法第478 條前
    段）；遲延之債務，以支付金錢為標的者，債權人得請求依
    法定利率計算之遲延利息。但約定利率較高者，仍從其約定
    利率（民法第233 條第1 項）；當事人得約定債務人不履行
    債務時，應支付違約金（民法第250 條第1 項）；又稱保證
    者，謂當事人約定，一方於他方之債務人不履行債務時，由
    其代負履行責任之契約。保證債務，除契約另有訂定外，包
    含主債務之利息、違約金、損害賠償及其他從屬於主債務之
    負擔，民法第739 條、第740 條亦分別定有明文。「保證債
    務之所謂連帶，係指保證人與主債務人負同一債務，對於債
    權人各負全部給付之責任而言」（最高法院45年臺上字第
    1426號判例意旨參照）。被上訴人主張乙○○以甲○○○為
    連帶保証人，向其抵押借款200 萬元，乙○○自93年6 月18
    日起未按期繳納本息，尚欠116 萬7067元本息及違約金，為
    上訴人所不爭執，並有借據及放款利率歷史資料表（原審卷
    五頁、十四至十七頁）可參。被上訴人主張堪認真實。上訴
    人所為抗辯，尚不足為渠等免負清償債務或連帶保証責任之
    事由。
五、從而，被上訴人依消費借貸及連帶保證規定，請求上訴人連
    帶給付被上訴人116 萬7067元，及自93年6 月18日起至清償
    日止，按年息百分之三點七一計算之利息，暨自93年6 月18
    日起至清償日止，逾期在6 個月以內者，按上開利率百分之
    十，逾期超過6 個月部分，按上開利率百分之廿加付違約金
    ，為有理由，應予准許。原審判命上訴人如數給付，於法並
    無不合。上訴意旨指摘原判決不當，求予廢棄改判，為無理
    由，應予駁回其上訴。
六、據上論結，本件上訴為無理由，依民事訴訟法第449 條第1
    項、第85條第2 項，判決如主文。
中　　華　　民　　國　　94　　年　　6 　　月　　15　　日
                            民事第六庭
                                審判長法官 許明進
                                法      官 張明振
                                法      官 李炫德
以上正本證明與原本無異。
本件不得再訴。
中　　華　　民　　國　　94　　年　　6 　　月　　15　　日
                                書  記  官 吳福連
